臺灣士林地方法院刑事判決　　　　　　　　　　　　　九十一年度易字第六九一號
　　公　訴　人　臺灣士林地方法院檢察署檢察官
　　被　　　告　甲○○
右列被告因竊盜案件，經檢察官聲請簡易判決處刑（九十一年度偵字第七三二八號）
，因本院士林簡易庭認不得逕為簡易判決處刑（九十一年度士簡字第三三○號），經
改採通常訴訟程序審理，並判決如左：
    主  文
甲○○連續攜帶兇器竊盜，處有期徒刑拾月，氣銲槍壹把沒收。緩刑參年。
    事  實
一、甲○○意圖為自己不法之所有，基於概括犯意，於民國九十一年七月一日上午，
    攜帶所有足為兇器使用之氣銲槍乙把，駕駛車號ＤＱ─八九四一號自小貨車，至
    台北縣八里鄉○○村○○○路八之一號，以氣銲槍燒熔之方式，將乙○○所有遭
    拆除建築物上之鋼筋截斷，竊取該鋼筋裝載於貨車上，經乙○○發現後大聲呼叫
    「東西是我們的」，甲○○即開車逃逸。又於同年月十一日上午八時三十分許，
    復基於同前不法意圖與概括犯意，再度駕駛前開自小貨車前往上址竊取已截斷散
    落之鋼筋，得手後正欲離去時，為乙○○發現報警查獲，當場扣得鋼筋二十條。
二、案經台北縣警察局蘆洲分局移送臺灣士林地方法院檢察署檢察官偵查起訴。
    理  由
一、訊據被告甲○○固坦承有右揭拿取鋼筋之事實，並於本院審理中承認九十一年七
    月一日該次有攜帶氣銲槍乙把，惟辯稱伊因失業，至該址截斷及撿取被拆下來的
    鋼筋，拿去賣錢過生活，伊以為那是不要的東西等語，經查，被告犯罪事實業據
    證人即被害人乙○○於警訊、偵訊指述及本院審理中證述甚明，並有照片四張及
    贓物領據乙紙附卷可證，按被告在九十一年七月一日第一次行竊時即為被害人乙
    ○○發現並呼叫「東西是我們的」等語，足認被告知悉該鋼筋係他人所有，並非
    廢棄物，依被害人估算，被告第一次竊取之鋼筋價值約新台幣（下同）二、三千
    元，第二次所竊價值約一百五十元，足見仍是具有價值之物，又被告當時並未將
    所竊鋼筋卸下返還，即駕車逃逸，且在同年月十一日再至該址第二次行竊，應認
    係基於竊盜犯意甚明，其犯行事證明確，已堪認定，應依法論科。
二、按被告持以行竊之氣銲槍乙把，係金屬製造之長管狀工具，且點火後會產生高熱
    之火燄，客觀上具有危險性，應認足以作為兇器使用。核被告甲○○所為，係犯
    刑法第三百二十一條第一項第三款之加重竊盜罪。被告前後兩次行竊，時間緊接
    ，方法類同，所犯雖有加重竊盜與普通竊盜之別，惟其基本之構成要件相同，應
    認係基於概括犯意所為，為連續犯，應以情節較重之加重竊盜罪論以一罪，並加
    重其刑。爰審酌被告品行、智識程度及其犯罪動機、目的、手段、次數、所竊財
    物價值不高、犯罪後部份坦承犯行等一切情狀，量處如主文所示之刑。被告行竊
    所用之氣銲槍乙把，為被告所有，係供犯罪所用之物，雖未扣案，惟被告陳稱仍
    放在家中，並未滅失，應依刑法第三十八條第一項第二款規定宣告沒收。查被告
    前於八十七年間因違反水土保持法案件，經台灣板橋地方法院判處有期徒刑七月
    ，緩刑三年，於八十八年三月四日確定，至九十一年三月四日緩刑期滿未經撤銷
    ，依刑法第七十六條規定，其刑之宣告失其效力，與未受徒刑之宣告相同（最高
    法院八十七年度台非字第五六號判決意旨參照），被告除此之外，亦未曾受其他
    有期徒刑以上刑之宣告，有臺灣高等法院檢察署刑案紀錄簡覆表在卷可稽，又被
    告因失業無收入而犯此案，竊得財物價值不高，所生損害不大，本院因認對被告
    所處之刑，以暫不執行為適當，爰併宣告緩刑三年，以啟自新。
據上論斷，應依刑事訴訟法第四百五十二條、第二百九十九條第一項前段，刑法第五
十六條、第三百二十一條第一項第三款、第七十四條第一款、第三十八條第一項第二
款，判決如主文。
本案經檢察官陳家美到庭執行職務。
中      華      民      國      九十一      年    十一    月    十四    日
                                  臺灣士林地方法院刑事第一庭
                                      法  官  高  愈  杰
右正本証明與原本無異。
如不服本判決，應於判決送達後十日內，向本院提出上訴狀。
                                      書記官  蘇  彥  宇
中      華      民      國      九十一      年    十一    月    十五    日
附錄本件論罪科刑法條全文：
刑法第三百二十一條第一項：
  犯竊盜罪而有左列情形之一者，處六月以上五年以下有期徒刑：
  一、於夜間侵入住宅或有人居住之建築物、船艦或隱匿其內而犯之者。
  二、毀越門扇、牆垣或其他安全設備而犯之者。
  三、攜帶兇器而犯之者。
  四、結夥三人以上而犯之者。
  五、乘火災、水災或其他災害之際而犯之者。
  六、在車站或埠頭而犯之者。
  前項之未遂犯罰之。
